fi: Rakentaminen > Työkalut > Jyrsinkoneet: Vaakasuuntaiset jyrsinkoneet; Pystysuuntaiset jyrsinkoneet
zh-CN: 五金/硬件 > 工具 > 铣床: 卧式铣床; 立式铣床
lt-LT: Techninė įranga > Įrankiai > Frezavimo staklės: Horizontalios frezavimo staklės; Vertikalios frezavimo staklės
cs: Kutilství a řemeslo > Nářadí a nástroje > Frézovací stroje: Horizontální frézovací stroje; Vertikální frézovací stroje
de: Heimwerkerbedarf > Werkzeuge > Mühlen: Horizontale Fräsmaschinen; Vertikale Fräsmaschinen
sv: Metallprodukter > Verktyg > Fräsmaskiner: Horisontella fräsmaskiner; Vertikala fräsmaskiner
it: Articoli di ferramenta > Utensili > Fresatrici: Fresatrici orizzontali; Fresatrici verticali
zh-TW: 硬體 > 工具 > 銑床: 臥式銑床; 立式銑床
hr-HR: Željezarija > Alati > Strojevi za glodanje: Horizontalne glodalice; Vertikalne glodalice
hu: Hardver > Szerszámok > Marógépek: Vízszintes marógépek; Függőleges marógépek
tr: Hırdavat > Aletler > Freze Makineleri: Yatay Freze Makineleri; Dik Freze Makineleri
pt-BR: Ferragens > Ferramentas > Máquinas de fresar: Fresadoras horizontais; Fresadoras verticais
es: Bricolaje > Herramientas > Fresadoras: Fresadoras horizontales; Fresadoras verticales
ru: Оборудование и технические изделия > Инструменты > Фрезерные станки: Горизонтально-фрезерные станки; Вертикально-фрезерные станки
ko: 철물 > 도구 > 밀링 머신: 수평 밀링 머신; 수직 밀링 머신
el: Υλικά κατασκευών > Εργαλεία > Φρέζες: Οριζόντιες φρέζες; Κάθετες φρέζες
pt-PT: Equipamento > Ferramentas > Fresadoras: Fresadoras horizontais; Fresadoras verticais
pl: Sprzęt > Narzędzia > Frezarki: Frezarki poziome; Frezarki pionowe
vi: Phần cứng > Công cụ > Máy phay: Máy phay ngang; Máy phay dọc
da: Isenkram > Redskaber > Fræsemaskiner: Horisontale fræsemaskiner; Vertikale fræsemaskiner
en: Hardware > Tools > Milling Machines: Horizontal Milling Machines; Vertical Milling Machines
ja: DIY用品 > 工具 > フライス盤: 横型フライス盤; 立型フライス盤
sl-SI: Gradbena oprema > Orodja > Rezkalni stroji: Horizontalni rezkalni stroji; Vertikalni rezkalni stroji
fr: Quincaillerie > Outils > Fraiseuses: Fraiseuses horizontales; Fraiseuses verticales
th: ฮาร์ดแวร์ > เครื่องมือ > เครื่องมิลลิ่ง: เครื่องมิลลิ่งแนวนอน; เครื่องมิลลิ่งแนวตั้ง
nl: Bouwmaterialen > Gereedschap > Freesmachines: Horizontale freesmachines; Verticale freesmachines
nb: Maskinvare > Verktøy > Fresemaskiner: Horisontale fresemaskiner; Vertikale fresemaskiner
sk-SK: Náradie > Nástroje > Frézky: Horizontálne frézky; Vertikálne frézky
ro-RO: Feronerie > Unelte > Mașini de frezat: Mașini de frezat orizontale; Mașini de frezat verticale
bg-BG: Железария > Инструменти > Фрезови машини: Хоризонтални фрезови машини; Вертикални фрезови машини